

BRUNO CANINI

JR FULL STACK WEB DEVELOPER

E-mail: brunocanini1994@gmail.com

Cellulare: 3398991222

Indirizzo: Via Marenzio 6 - 04100 - Latina





PRESENTAZIONE

Mi chiamo Bruno, sono una persona estremamente determinata, focalizzata sugli obiettivi e sulla costante ricerca del miglioramento.

Ho avuto diverse esperienze dove sono stato costantemente motivato a crescere, imparare ed adattarmi alle sfide in continuo cambiamento. Mi piace molto lavorare in team e ritengo il confronto un valore aggiunto.

COMPETENZE TECNICHE

HTML	HTML
CSS	
BOOSTRAP	B
JAVASCRIPT	JS
VUE JS	V
РНР	php
LARAVEL	The state of the s
VITE	
NPM	سي
REACT JS	
NODE JS	
EXPRESS	Express

ESPERIENZE LAVORATIVE

> EXPERIS | NOVEMBRE 2023 - DICEMBRE 2023

JUNIOR FULL STACK WEB DEVELOPER TRAINEE

Percorso formativo di 6 settimane con specializzazione nelle seguenti tecnologie:

- React Js;
- Node Js;
- Express;
- Prisma;
- Tailwind;
- BOOLEAN | FEBBRAIO 2023 LUGLIO 2023

 JUNIOR FULL STACK WEB DEVELOPER TRAINEE

Percorso intensivo di 6 mesi che ha l'obiettivo di formare figure professionali in grado di ricoprire il ruolo di Full Stack Web Developer. Il corso prevede l'apprendimento e la realizzazione di complesse applicazioni web complete di backend e interfaccia frontend responsive.

RISTORANTE "AL PRIMO PIANO" | GENNAIO 2015 -NOVEMBRE 2022

CO-GESTORE

- Gestione finanziaria;
- Gestione fornitori;
- Approvvigionamento materie prime;
- Gestione personale.

SOFT SKILLS

- Team building;
- Empatia;
- Abilità di relazionarsi con i clienti;
- Dedizione;
- Apprendimento attivo;
- Problem solving;

FORMAZIONE





DIPLOMA GEOMETRA | 2007 - 2012